【裁判字號】    90,易緝,74
【裁判日期】    900925
【裁判案由】    贓物
【裁判全文】
臺灣高雄地方法院刑事判決                            九十年度易緝字第七四號
    公  訴  人  臺灣高雄地方法院檢察署檢察官
    被      告  丁○○
右列被告因贓物案件，經檢察官提起公訴（民國八十九年度偵字第四七三五號），本
院判決如左：
    主  文
丁○○無罪。
    理  由
一、公訴意旨係以：被告丁○○曾於民國八十五年間因贓物案件，經法院判處有期徒
    刑六月確定，於八十五年九月十日執行完畢，仍不知悔改，明知不詳姓名自稱「
    陳銀德」之男子所持交之車牌號碼為ＪＣＬ─七四六號、引擎號碼為ＧＹ六Ｄ─
    七０八０一五號之機車，係來路不明之贓物（ＪＣＬ─七四六號車牌係甲○○所
    有而於八十七年七月十五日在高雄市○○區○○街四十七號前，連同引擎號碼Ｓ
    Ａ二五ＡＸ─二００六八七號之車體遭竊，引擎號碼ＧＹ六Ｄ─七０八０一五號
    車體係乙○○所有而於八十七年七月二十五日在高雄市○區○○街五一七號前，
    連同ＰＱＺ─九０二號車牌遭竊），而仍於民國八十七年間某日，在高雄市收受
    之，並於八十七年十一月間某日，在高雄市鹽埕區交付戊○○（已另案偵結）作
    為債務之抵押，戊○○則於八十七年十二月間某日將該機車借與不知情之丙○○
    （另為不起訴處分）使用，嗣於八十八年三月十二日十二時四十分許，丙○○騎
    乘上述贓車途經高雄市○○區○○路與十全路口時為警查獲，並扣得上述贓車，
    始循線得悉上情。因認被告涉犯刑法第三百四十九條第一項收受贓物罪嫌。
二、按犯罪事實應依證據認定之，無證據不得推定其犯罪事實；又不能證明被告犯罪
    者，應諭知無罪之判決，刑事訴訟法第一百五十四條、第三百零一條第一項分別
    定有明文。本件訊據被告丁○○堅詞否認有何收受贓物之犯行，辯稱所查獲之機
    車係「陳銀德」交給他使用，伊不知係贓車等語。經查：
    （一）本件為警查獲之車輛，其車牌及車體部分係甲○○所有而於八十七年七月
          十五日連同編號ＳＡ二五ＡＸ─二○○六八七號引擎遭竊等情，業經證人
          甲○○於警訊及本院審理中證述綦詳（見八十八年三月十二日警訊筆錄、
      本院九十年五月二十二日、八月十六日訊問筆錄），並有贓物領具一紙附
          卷可資佐證。另查獲之車輛其引擎部分，卻係乙○○所有原附於車牌號碼
          ＰＱＺ─九○二號同廠牌同型式機車（均為光陽牌、黑色、一二四ＣＣ）
          之引擊。而乙○○所有上開機車係被告於八十七年七月二十五日二十時，
          在乙○○所開設位於高雄市○○區○○街五一七號機車行，佯稱向乙○○
          購買機車，並藉試車之名，使乙○○陷於錯誤而交付機車供被告試騎，被
          告乃趁機將機車騎走等情，並據證人乙○○於本院九十年五月二十二日、
          八月三十日審理時證述綦詳，且當庭指認被告無誤。是本件查獲之車輛，
          實係由甲○○所失竊機車之車體及車牌，與乙○○為被告藉試車之名騎走
          之機車之引擎拼裝而成，已堪認定。
    （二）又被告固辯稱所查獲之機車係「陳銀德」提供使用，惟查：被告所辯「陳
          銀德」所以提供該機車供其使用，係因斯時「陳銀德」腳被鋸掉了，伊每
          天到「陳銀德」家照顧他將近半個月，「陳銀德」才將機車供其使用（見
          本院九十年八月十六日訊問筆錄）。若為屬實，則被告與「陳銀德」之交
          情顯然非淺，否則豈會願意無條件每天到「陳銀德」家照顧他。惟被告卻
          始終無法提供「陳銀德」之資料（包括聯絡電話、住所地等）以供本院查
          證，甚且於事後又改稱「陳銀德」之姓名應係「陳銀潮」（見本院九十年
          八月三十日訊問筆錄）。由被告始終無法提供「陳銀德」之資料供本院查
          證，且其所供與「陳銀德」交往之情況復與常情有違，足證根本無「陳銀
          德」此人存在，完全係被告所捏造用以掩飾其犯行之虛構人物。
三、綜上可知，被告顯然無自「陳銀德」手中，收受本件查獲機車之事實。參以甲○○之機車失竊於先，而乙○○之機車為被告詐騙於後，是本件被告查獲之機車，
    應係被告於竊得甲○○之機車後，為掩人耳目，增加警方追查之困難，始再前往
    乙○○之機車行，假購車試車之名，趁機將乙○○之機車騎走，並將乙○○機車
    上之引擎拆換於自甲○○竊得之機車上。是核被告上開行為應係構成竊盜罪（甲○○機車部分）及詐欺取財罪（乙○○機車部分）。公訴人以被告涉犯刑法收受
    贓物罪，容有誤會。且收受贓物罪與竊盜罪、詐欺取財罪之基本社會事實均不相
    同，本院無從逕予變更起訴法條加以裁判。此外，復查無其他積極之證據，足資
    認定被告有收受贓物罪之犯行，自屬不能證明被告犯罪，依法應為無罪之諭知。
四、至被告涉犯刑法竊盜罪及詐欺財罪部分，另由本院移送檢察官另行偵辦，併此敘
    明。
據上論斷，應依刑事訴訟法第三百零一條第一項判決如主文。
中      華      民      國      九十      年      九      月    二十五  日
                                  臺灣高雄地方法院刑事第二庭
                                      審判長法  官  黃三友
                                            法  官  卓立婷
                                            法  官  高英賓
右為正本，係照原本作成，證明與原本無異。
如不服本判決，應於送達後十日內，向本院提出上訴狀。
                                            書記官  林雯琪
中      華      民      國      九十      年      九      月    二十六  日


司法院資訊處製作；財團法人民間司法改革基金會備份。
